【裁判字號】    98,交聲,3091
【裁判日期】    981106
【裁判案由】    違反道路交通管理處罰條例聲明異議
【裁判全文】
臺灣桃園地方法院交通事件裁定       98年度交聲字第3091號
移送機關    交通部公路總局新竹區監理所桃園監理站
異  議  人
即受處分人  甲○○
上列受處分人因違反道路交通管理處罰條例案件，對於交通部公
路總局新竹區監理所桃園監理站民國98年10月29日所為之裁決處
分（處分案號：桃監裁罰字第裁52-ZIQ019577號）聲明異議，本院
裁定如下：
    主  文
異議駁回。
    理  由
一、原處分意旨略以：異議人即受處分人甲○○（下稱異議人）
    於民國98年6 月8 日21時38分，駕駛其所有HT-1935 號自用
    小貨車行經頭城收費站為交通部臺灣區○道○○○路局頭城
    收費站逕行舉發「汽車行駛於應繳費之公路不依規定繳費」
    並填製公警局交字第ZIQ019577 號違規通知單（下稱原通知
    單）移送交通部公路總局新竹區監理所桃園監理站（下稱原
    處分機關），原處分機關乃於98年10月29日填製52-ZIQ0195
    77號違反道路交通管理事件裁決書（下稱原裁決書），依道
    路交通管理處罰條例第27條、高速公路及快速公路交通管制
    規則第23條之規定，裁處異議人新臺幣（下同）3,000 元之
    處分等語。
二、本件異議意旨略以：異議人不否認於上揭時地行經頭城收費
    站ETC 車道未繳費之事實。然伊之前並無收到原通知單，因
    此伊是在不知情的情況下，導致加罰，可否不要處罰加罰之
    部分，為此聲明異議，請求撤銷原處分等語。
三、按處理違反道路交通管理事件，有關文書送達之程序，依行
    政程序法之規定：送達，於應受送達人之住居所、事務所或
    營業所為之；於應送達處所不獲會晤應受送達人時，得將文
    書付與有辨別事理能力之同居人、受僱人或應送達處所之接
    收郵件人員，送達，不能依行政程序法第72條、73條規定為
    之者，得將文書寄存送達地之地方自治或警察機關，並作送
    達通知書兩份，一份黏貼於應受送達人住居所、事務所、營
    業所或其就業處所門首，另一份交由鄰居轉交或置於該送達
    處所信箱或其他適當位置，以為送達。前項情形，由郵政機
    關為送達者，得將文書寄存於送達地之郵政機關。違反道路
    交通管理事件統一裁罰基準及處理細則第5 條、行政程序法
    第72條第1 項前段、第73條第1 項、第74條第1 項第2 項分
    別定有明文。又按汽車行駛於應繳費之公路、橋樑、隧道或
    輪渡，不依規定繳費者，處汽車所有人或駕駛人3,000 元以
    上6,000 元以下罰鍰，並追繳欠費。汽車行駛高速公路，於
    駛進收費站前，應依標誌指示預為減速慢行，並依規定標誌
    、標線、號誌指示或交通勤務警察指揮順序行駛過站繳費，
    道路交通管理處罰條例第27條、高速公路及快速公路交通管
    制規則第23條均有明文。
四、查本件異議人對於其於上揭時地行經高速公路收費站未依規
    定繳費之違規事實並不爭執，復有違規照片1 張、原通知單
    及原裁決書各1 紙在卷足參，堪認異議人確有於上揭時地行
    經高速公路收費站未依規定繳費之違規事實，至為灼明。另
    查異議人之住所為桃園縣蘆竹鄉坑子村貓尾崎70之16號，有
    司法院電子閘門系統個人基本資料查詢表1 份附卷可參。其
    次，原通知書於98年8 月27日製成，由郵政機關之郵務人員
    於98年7 月10 日 已送達異議人之前開住所，因未獲會晤本
    人亦無受領文書之同居人、受雇人或應受送達處所接受郵件
    人員，而將該送達文書寄存於寄存山腳郵局，此有交通部臺
    灣區○道○○○路局頭城收費站函、內政部警政署國道公路
    警察局送達證書及高速公路局委託遠通電收公司辦理電子收
    費業務送達證書各1 份在卷足稽，揆諸上開違反道路交通管
    理事件統一裁罰標準及處理細則第5 條、行政程序法72條第
    1 項前段、第73 條 第1 項、第74條第1 項第2 項之規定，
    原通知單已屬合法送達，是原處分機關乃於98年10月29日填
    製上原裁決書以異議人違反依道路交通管理處罰條例第27條
    、高速公路及快速公路交通管制規則第23條之規定，裁處異
    議人3,000 元之處分，乃核無不合。異議人以伊沒有收到裁
    決書云云為異議理由，自無可採，應予駁回。至異議人辯稱
    原處分機關對其加罰云云，惟按汽車行駛於應繳費之公路，
    不依規定繳費者，處汽車所有人3,000 元以上6,000 元以下
    罰鍰，道路交通管理處罰條例第27條規定甚明已如上述，原
    處分機關係裁處異議人3,000 元罰鍰之處分，並未對異議人
    為加重處罰，異議人之異議理由容有誤會，附此敘明。
五、據上論結，應依道路交通管理處罰條例第87條第2 項、道路
    交通案件處理辦法第18條，裁定如主文。
中    華    民    國    98    年    11    月     6    日
                  交通法庭法  官  蔡羽玄
以上正本證明與原本無異。
如不服本裁定，應於裁定送達後5 日內向本院提出抗告狀。
                          書記官  陳玉芳
中    華    民    國    98    年    11    月    9     日


司法院資訊處製作；財團法人民間司法改革基金會備份。
